# 融资租出的资产，是否应纳入盘点范围？

提问人：bourne85 时间：2012-11-21 18:03:24
RT 若作为审计师，这部分资产因为实物在承租方，是否需要进行盘点或发函等程序？

回答人：chenyiwei
融资租赁方式租出的资产不确认为出租方的资产。出租方虽然在法律上保留其所有权，因此可能对其仍采取一定的监控措施，但此时的监控措施已经与财务报告目的无关了。对这部分资产，审计中可以不必过多关注，但应核实相关的租赁合同条款，分析其租赁分类和会计处理是否恰当。

提问人：bourne85 时间：2012-11-23 12:12:58
回复 chenyiwei 的帖子
了解！
另外请问一下，我看到准则讲解在出租方初始确认的会计处理时，贷方是融资租赁固定资产，这个贷方是单独列示在负债还是说冲减了固定资产的账面价值（假如公允价值与账面价值一致），在报表无任何反应？

回答人：chenyiwei
实际上是冲减原先购入的、用于融资方式出租用途的资产，所以不会形成一项负债。

提问人：ying0518 时间：2012-11-28 16:12:15
自由存货转自用，只涉及存货转固定资产，不涉及与外部的交易，不需要支付对价，哪里来的租赁？

回答人：chenyiwei
基本赞同。所得税按国税函[2008]828号处理。